臺灣高等法院刑事判決
                                  108年度侵上訴字第267號
上  訴  人  臺灣新北地方檢察署檢察官
被      告  王詠右




上列上訴人因被告妨害性自主案件，不服臺灣新北地方法院108 
年度侵訴字第33號，中華民國108 年7 月18日第一審判決（起訴
案號：臺灣新北地方檢察署107 年度偵字第19863 號），提起上
訴，本院判決如下：
    主  文
上訴駁回。
    事  實
一、乙○○於民國106 年7 月底某日在網路上結識代號0000-00000
    0 號（92年9 月生，真實姓名年籍資料詳卷，下稱甲○ ），
    進而與甲○ 成為男女朋友，詎被告主觀上認知甲○ 於106年8
     月中旬某日至同年10月7 日間為14歲以上未滿16歲之女子
    （無證據可認被告知悉甲○ 於106 年9 月生日前為未滿14歲
    之女子），竟仍基於對14歲以上未滿16歲女子為性交之犯意
    ，於106 年8 月中旬某日至同年10月7 日間，在乙○○位在新
    北市○○區○○街00號3 樓居所內，於不違反甲○ 意願下，以每
    週2 次之頻率，以其陰莖插入Ａ女陰道之方式，對甲 為性交
    行為共15次得逞（106 年8 月中旬至同年10月7日共7.5 週
    ，以每週2 次計，總計15次）。
二、案經甲○ 及甲○ 之母即代號0000-000000A（下稱A 母）訴由
    新北市政府警察局新莊分局移送臺灣新北地方檢察署（下稱
    新北地檢署）檢察官偵查起訴。
    理  由
壹、程序部分
一、按性侵害犯罪防治法所稱性侵害犯罪，係指觸犯刑法第221
    條至第227 條、第228 條、第229 條、第332 條第2 項第2
    款、第334 條第2 項第2 款、第348 條第2 項第1 款及其特
    別法之罪；又行政機關、司法機關及軍法機關所製作必須公
    示之文書，不得揭露被害人之姓名、出生年月日、住居所及
    其他足資識別被害人身分之資訊，性侵害犯罪防治法第2 條
    第1 項、第12條第2 項分有明文。另性侵害犯罪防治法第12
    條所定其他足資識別被害人身分之資訊，包括被害人照片或
    影像、聲音、住址、親屬姓名或其關係、就讀學校與班級或
    工作場所等個人基本資料，性侵害犯罪防治法施行細則第6
    條亦有明文。是本判決關於告訴人甲○ 、A 母之人別資料，
    依上開規定不予記載，並均以如前之代號稱之，合先敘明。
二、證據能力
  ㈠本判決下引具傳聞性質之各項供述證據經本院於審判期日 調
    查證據時提示並告以要旨後，未據當事人於言詞辯論終結前
    就證據能力部分有所異議（見本院卷第62頁至第63頁），本
    院復查無該等證據有違背法定程序取得或顯不可信之情狀，
    揆諸刑事訴訟法第159條之5規定，應均有證據能力。
  ㈡至本件認定事實所引用之非供述證據，並無證據證明係公務
    員違背法定程序所取得，亦無刑事訴訟法第159條之4顯有不
    可信之情況與不得作為證據之情形，且經本院於審判期日依
    法進行證據之調查、辯論，亦應均有證據能力。
貳、實體部分
一、認定事實所憑之證據及認定理由
    前揭事實，業據被告乙○○於原審及本院審理時均坦承不諱（
    見原審卷第92、138、145-146頁、本院卷第63頁），而告訴
    人甲 係92年9 月生；被告與告訴人甲○ 係於106 年7 月底
    認識，於106 年8 月中旬至同年10月7 日間為男女朋友，知
    悉甲 於該等期間係就讀國中，且有於前揭時、地，以每週
    至少2次頻率，以其陰莖插入甲○ 陰道之方式與甲 為性行為
    等情，已據證人甲○ 於警詢、偵訊時證述明確（見偵卷第15
    -24、61-6 5頁），復有代碼與真實姓名對照表、亞東紀念
    醫院107年4月10日衛部心字第1031761584號受理疑似性侵害
    事件驗傷診斷證明書、新北市政府警察局107年12月22日新
    北警鑑字第1072444715號鑑定書暨其附件在卷可稽（見不公
    開偵卷第1、9-11、19-24頁）。足認被告上開任意性自白與
    事實相符，堪以採信。又依證人甲 於偵查中證述其與被告
    每週有2至3次性行為等語（見偵查卷第32頁），於無積極事
    證可認被告與甲 確實性交次數之情形下，應以有利於被告
    之認定，而認其性交次數為每週2次。綜上所述，被告主觀
    上認知甲 於前揭時間為14歲以上未滿16歲之女子，仍基於
    與14歲以上未滿16歲之女子為性交行為之犯意，於前揭時、
    地與甲 發生性行為共15次，已臻明確，應予依法論科。
二、論罪
  ㈠核被告所為，均係犯刑法第227 條第3 項對於14歲以上未滿1
    6歲之女子為性交罪（共15罪）。又因刑法第227 條第3 項
    之罪，已將被害人年齡14歲以上未滿16歲設為處罰之特殊要
    件，自無再依兒童及少年福利與權益保障法第112 條第1 項
    規定加重其刑之餘地。被告先後15次犯行，犯意各別，行為
    互異，應予分論併罰。
  ㈡被告前因恐嚇取財等案件，經原審以104 年度審簡字第857號
    判決判處有期徒刑5 月、4 月，應執行有期徒刑8 月，緩刑
    5 年確定，嗣該緩刑宣告，經原審於104 年11月17日以104
    年度撤緩字第261 號裁定撤銷，被告於105 年2 月3 日入監
    服刑，105 年10月2 日期滿執行完畢，有本院被告前案紀錄
    表在卷可稽，是被告於有期徒刑執行完畢後5 年內，故意再
    犯本案有期徒刑以上之各罪，均為累犯，審酌被告前揭刑罰
    於105 年10月2 日甫執行完畢，復另案與未滿14歲之女子、
    14歲以上未滿16歲之女子為性交行為之犯行，於105 年12月
    19日甫經新北地檢署檢察官提起公訴，且為被告所知悉（見
    偵查卷第71-77頁、原審卷第148頁），竟仍於106 年8 月中
    旬至同年10月7 日間為本案犯行，可見被告於前揭刑罰甫執
    行完畢後，明知與14歲以上未滿16歲之女子為性交行為係屬
    犯罪行為，仍為本案犯行，足徵被告對於刑罰反應力薄弱，
    兼衡本案違犯情節、罪責等情狀及所犯對14歲以上未滿16歲
    之女子為性交罪之最低本刑，認本案依刑法第47條第1項規
    定加重最低本刑，尚不致使被告所受刑罰超過其所應負擔之
    罪責而有過苛之情，爰依前揭規定就該罪最低及最高本刑均
    加重其刑。
三、維持原判決之理由
    原審以被告上開犯行罪證明確，適用刑法第227 條第3 項、
    第51條第5 款、第47條第1項等規定，審酌被告與甲○ 雖係
    男女朋友，卻未能克制自己性欲而與甲○ 為性交行為，不顧
    甲○ 仍處於心智及生理發展均未臻成熟之少年階段，所為實
    屬不該；且被告知悉其另案與未滿14歲之女子為性交、與14
    歲以上未滿16歲之女子為性交之犯行，業於105年12月19日
    經新北地檢署檢察官以105年度偵字第9964、13277、17498
    提起公訴，仍為本案犯行，足見被告並非偶一為之誤觸法網
    之初犯，惟念及被告於原審及本院審理時均坦承犯行，兼衡
    被告犯罪之動機、目的、手段、素行、未與告訴人甲 、A母
    達成和解，及其於原審及本院審理時自陳為高中畢業之教育
    程度、家境普通、毋須扶養他人，前於電子業任職等家庭生
    活經濟等一切情況（見原審卷第147頁、本院卷第66頁），
    分別量處有期徒刑8月（共15罪），並定其應執行有期徒刑1
    年6月。經核其認事用法均無違誤，宣告刑之量刑亦屬適當
    。檢察官上訴意旨略以：被告於偵查中否認犯行，庭訊時言
    詞矯飾、態度輕慢，對於其對甲 所造成之身體傷害、精神
    影響均毫不在乎，經測謊檢驗及調查相關證據明確後，被告
    見罪證確鑿，始於審理時坦承犯罪，可見被告犯後態度惡劣
    ，原審各罪所量之刑及合併所定之執行刑，顯屬過輕云云。
    惟按刑之量定，係實體法賦予法院得依職權裁量之事項，苟
    已以行為人之責任為基礎，審酌刑法第五十七條各款所列事
    項而未逾越法律所規定之範圍，或濫用其權限，即不得任意
    指摘為違法。本件原審已說明上述一切情狀等而為量刑，此
    乃事實審法院職權之適法行使，並未逾越法律所規定之範圍
    ，或濫用其權限。本件上訴為無理由，應予駁回。
據上論斷，應依刑事訴訟法第368 條，判決如主文。
本案經檢察官李叔芬到庭執行職務。
中    華    民    國    109   年    2     月    4     日
                  刑事第二十庭審判長法  官  王復生
                                    法  官  遲中慧
                                    法  官  陳春秋
以上正本證明與原本無異。
如不服本判決，應於收受送達後20日內向本院提出上訴書狀，其
未敘述上訴之理由者並得於提起上訴後20日內向本院補提理由書
（均須按他造當事人之人數附繕本）「切勿逕送上級法院」。
                                    書記官  周彧亘
中    華    民    國    109   年    2     月    6     日
附錄本案論罪科刑法條全文
中華民國刑法第227條第3項
對於十四歲以上未滿十六歲之男女為性交者，處 7 年以下有期
徒刑。